# 盈余公积

提问人：xh1337 时间：2022-05-13 21:41:59
求助陈版主，如果A公司下面有一个分公司B公司，那A公司盈利B公司亏损，B公司没有法人资格应该是不计提盈余公积的，那A在计提盈余公积时需要考虑B公司亏损的部分嘛，是直接按A公司净利润计提还是要递减B公司亏损金额后剩余部分计提呢？

回答人：chenyiwei
计提盈余公积的基础是企业法人（包含不具有独立法人资格的分公司）的净利润，所以如果分公司亏损，则其亏损额应从盈余公积计提的基数中扣减。